【裁判字號】    98,抗,108
【裁判日期】    980629
【裁判案由】    分配表異議之訴  (補繳裁判費)
【裁判全文】
臺灣高等法院高雄分院民事裁定           98年度抗字第108號
抗  告  人  甲○○
上列抗告人因與相對人保證責任高雄市第三信用合作社等間分配
表異議之訴（補繳裁判費）事件，對於民國98年3 月20日台灣高
雄地方法院98年度補更(一)字第2 號所為裁定提起抗告，本院裁定
如下：
    主  文
抗告駁回。
抗告訴訟費用由抗告人負擔。
    理  由
一、抗告意旨略以：原法院所核定本件訴訟標的價額，應徵第一
    審裁判費新台幣（下同）1 萬5,058 元，固非無見。惟抗告
    人雖為原執行法院96年度執字第25954 號執行債務人周振松
    之繼承人，然周振松之繼承人有6 人，抗告人就本件訴訟標
    的所得之利益僅為6 分之1 ，原法院命補繳裁判費1 萬5,05
    8 元應平均分攤為6 等分，即每人為2,510 元（15,058÷6
    ＝2,510/人），始為合理。為此，提起抗告，以維權益云云
    。
二、按核定訴訟標的之價額，以起訴時之交易價額為準；無交易
    價額者，以原告就訴訟標的所有之利益為準，民事訴訟法第
    77條之1 第2 項定有明文。查抗告人以執行債務人之地位，
    提起本件分配表異議之訴，係主張原執行法院96年度執字第
    25954 號強制執行事件，分配表中所列之相對人保證責任高
    雄市第三信用合作社及第一金融資產管理股份有限公司並無
    債權存在，不能受分配，聲明求為判決應停止對相對人之分
    配等情，有其起訴狀可稽。而依該分配表所載，全案拍定金
    額為141 萬3,000 元，係全部分配予相對人保證責任高雄市
    第三信用合作社，故抗告人提起本件訴訟所獲得之利益即為
    141 萬3,000 元。原法院核定本件訴訟標的價額為141 萬3,
    000 元，應徵第一審裁判費1 萬5,058 元，而裁定限期命抗
    告人補繳上開裁判費，逾期不繳，即駁回其訴，並無不合。
    至抗告人主張其雖為執行債務人周振松之繼承人，然周振松
    之繼承人有6 人，故其就本件訴訟標的所得之利益僅為6 分
    之1 ，原法院命補繳裁判費1 萬5,058 元應平均分攤為6 等
    分，即每人為2,510 元，始為合理云云。惟查，本件抗告人
    係聲明請求上開141 萬3, 000元應停止分配，並非請求141
    萬3,000 元之6 分之1 應停止分配，縱原執行債務人周振松
    有繼承人6 人，亦與本件抗告人所聲明請求之訴訟標的為14
    1 萬3,000 元無關，抗告人上開主張尚無可採。抗告意旨，
    指摘原裁定不當，求予廢棄，為無理由，應予駁回。
三、據上論結，本件抗告為無理由，依民事訴訟法第495 條之1
    第1 項、第449 條第1 項、第95條、第78條，裁定如主文。
中    華    民    國    98    年    6     月    29    日
                            民事第五庭
                                審判長法官  蔡明宛
                                法      官  魏式璧
                                法      官  曾錦昌
以上正本證明與原本無異。
本件不得再抗告。
中    華    民    國    98    年    6     月    29    日
                                書  記  官  梁美姿


司法院資訊處製作；財團法人民間司法改革基金會備份。
